臺灣臺南地方法院刑事判決　
111年度交易字第739號
公  訴  人  臺灣臺南地方檢察署檢察官
被      告  周昭仰


上列被告因過失傷害案件，經檢察官提起公訴（111年度偵字第6
600號），被告於本院準備程序中就被訴事實為有罪之陳述，經
告知簡式審判程序之旨，並聽取被告與公訴人意見後，本院裁定
以簡式審判程序進行審理，判決如下：
    主  文
周昭仰犯過失傷害罪，處有期徒刑參月，如易科罰金，以新臺幣
壹仟元折算壹日。
    事實及理由
一、本案被告周昭仰所犯為死刑、無期徒刑、最輕本刑3年以上
    有期徒刑以外之罪，亦非高等法院管轄之第一審案件，其於
    準備程序中就被訴事實為有罪之陳述，經告知簡式審判程序
    之旨，並聽取檢察官及被告之意見後，本院依刑事訴訟法第
    273條之1第1項規定裁定進行簡式審判程序，是本案之證據
    調查，依同法第273條之2規定，不受同法第159條第1項、第
    161條之2、第161條之3、第163條之1及第164條至第170條所
    規定證據能力認定及調查方式之限制，合先敘明。
二、本案除應於證據欄補充：「被告於本院準備程序及審理時之
    自白」外，其餘之犯罪事實及證據均引用本案起訴書之記載
    （如附件）。
三、論罪科刑：
　㈠核被告所為，係犯刑法第284條前段之過失傷害罪。
　㈡被告於本件交通事故後，於有偵查犯罪權限之機關人員知悉
    其犯罪前，向據報前往現場處理之臺南市政府警察局第四分
    局交通分隊警員承認駕車肇事等情，有臺南市政府警察局第
    四分局交通分隊道路交通事故肇事人自首情形紀錄表附卷可
    憑（見警卷第27頁），則被告顯係於有偵查犯罪權限之機關
    或公務員知悉其上開犯罪前，即自首而接受裁判，參以被告
    亦坦承其確有過失不諱，堪認其確出於悔悟而自首本件犯行
    ，爰依刑法第62條本文之規定減輕其刑。
  ㈢茲審酌被告疏未注意遵守相關之道路交通法規，因其疏失肇
    致本件交通事故之發生，致告訴人翁娸惠受有如起訴書犯罪
    事實欄所載之傷害，殊為不該，復審酌告訴人所受傷勢非輕
    ，兼衡被告與告訴人間因意見不同未能成立和解、調解之客
    觀情節、被告於事故發生後之態度、被告之過失程度，及其
    於本院審理時自陳之智識程度、家庭生活狀況(見本院卷第6
    2至63頁)等一切情狀，量處如主文所示之刑，並諭知易科罰
    金之折算標準，以示懲儆。
據上論斷，應依刑事訴訟法第273條之1第1項、第299條第1項本
文、第310條之2、第454條第2項，判決如主文。
本案經檢察官廖羽羚提起公訴，檢察官黃信勇到庭執行職務。
中　　華　　民　　國　　111 　年　　8 　　月　　29　　日
                  刑事第十庭    法　官　潘明彥
以上正本證明與原本無異。
如不服本判決應於收受本判決後20日內向本院提出上訴書狀，並
應敘述具體理由。其未敘述上訴理由者，應於上訴期間屆滿後20
日內向本院補提理由書狀（均須按他造當事人之人數附繕本）「
切勿逕送上級法院」。 
　　　　　　　　　　　　　　　　書記官  蘇豐展
中　　華　　民　　國　　111 　年　　8 　　月　　29　　日
附錄本案論罪科刑法條：
中華民國刑法第284條
因過失傷害人者，處1年以下有期徒刑、拘役或10萬元以下罰金
；致重傷者，處3年以下有期徒刑、拘役或30萬元以下罰金。

【附件】：
臺灣臺南地方檢察署檢察官起訴書
                                     111年度偵字第6600號
　　被　　　告　周昭仰　男　49歲（民國00年0月00日生）
　　　　　　　　　　　　住○○市○○區○○○○街000號14
　　　　　　　　　　　　　樓之4
　　　　　　　　　　　　國民身分證統一編號：Z000000000號
上列被告因過失傷害案件，已經偵查終結，認應提起公訴，茲將
犯罪事實及證據並所犯法條分敘如下：
　　　　犯 罪 事 實
一、周昭仰於民國110年8月5日16時47分許，駕駛車牌號碼00-00
    00號自用小客車，自臺南市○○區○○○街00巷0號前路邊由北往
    南方向起駛時，本應注意顯示方向燈，並應讓行進中之車輛
    優先通行，而依當時天候晴、日間自然光線、柏油路面乾燥
    無缺陷、無障礙物且視距良好，並無不能注意之情形，竟疏
    未顯示方向燈，及未禮讓行進中之車輛優先通行，即貿然駛
    入該道路，適有翁娸惠騎乘車牌號碼000-000號普通重型機
    車，沿該道路同方向行駛至該處，二車遂發生碰撞，造成翁
    娸惠受有頭部外傷併右大腦顱內出血、右側第三至第六節肋
    骨骨折、雙膝及右足挫傷、右手肘及右手挫傷、右大腿挫傷
    之傷害。嗣員警獲報到場處理，因而查悉上情。
二、案經翁娸惠訴由臺南市政府警察局第四分局報告偵辦。
　　　　證 據 並 所 犯 法 條
一、證據清單及待證事實
編號 證據名稱 待證事實 1 被告周昭仰於警詢及偵查中之供述 被告坦承於上開時、地發生交通事故，致告訴人翁娸惠受傷之事實。 2 證人即告訴人翁娸惠於警詢時之證述 告訴人因上述交通事故，受有犯罪事實欄所載傷害之事實。 3 郭綜合醫院診斷證明書 告訴人於車禍後前往醫院就診，經診斷其受有如犯罪事實欄所載傷害之事實。 4 道路交通事故現場圖、道路交通事故調查報告表㈠㈡、車號查詢汽機車車籍、證號查詢汽車駕駛人各1份、現場照片9張、監視器照片10張、監視器錄影光碟1片 佐證被告前開犯行。 
二、核被告所為，係犯刑法第284條前段之過失傷害罪嫌。
三、依刑事訴訟法第251條第1項提起公訴。
　　此　致
臺灣臺南地方法院
中　　華　　民　　國　 111　　年　　6 　　月　　1 　　日
　　　　　　　　　　　　　　　檢察官　 廖 羽 羚
本件證明與原本無異
中　　華　　民　　國　 111　　年　　6 　　月　　9 　　日
                              書記官   蔡 素 雅
附錄本案所犯法條全文
中華民國刑法第284條
因過失傷害人者，處 1 年以下有期徒刑、拘役或 10 萬元以下
罰金；致重傷者，處 3 年以下有期徒刑、拘役或 30 萬元以下
罰金。